臺灣花蓮地方法院民事判決
109年度勞訴字第11號
原      告  林靜怡  
訴訟代理人  鄭敦宇律師
            李佳怡律師
複代理人    劉彥廷律師（已解除委任）            
被      告  王朝毅即私立王朝數學短期補習班

訴訟代理人  吳秋樵律師
            湯文章律師
            黃子寧律師（已解除委任）
複代理人    李韋辰律師（已解除委任）
上列當事人間請求給付工資等事件，本院於民國111年5月30日言
詞辯論終結，判決如下：
    主      文
被告應給付原告新臺幣貳拾柒萬零柒佰柒拾伍元，及自民國109
年7月12日起至清償日止，按年息百分之五計算之利息。
原告其餘之訴駁回。
訴訟費用由被告負擔十分之一，餘由原告負擔。
本判決第一項得假執行；但被告如以新臺幣貳拾柒萬零柒佰柒拾
伍元為原告供擔保後，得免為假執行。
原告其餘假執行之聲請駁回。
    事實及理由
壹、程序方面：
    按訴狀送達後，原告不得將原訴變更或追加他訴。但請求之
    基礎事實同一者，不在此限，民事訴訟法第255條第1項第2
    款定有明文。所謂請求之基礎事實同一，係指追加之訴與原
    訴之事實，有其社會事實上之共通性及關聯性，而就原請求
    所主張之事實及證據資料，於追加之訴得加以利用，且無害
    於他造當事人程序權之保障，俾先後兩請求在同一程序加以
    解決，以符訴訟經濟（最高法院111年度台抗字第262號裁定
    意旨參照）。而上開規定依勞動事件法第15條規定，於本件
    勞動事件中適用之。原告原起訴主張其於民國102年8月1日
    起受雇於被告補習班，於任職期間被告未給付原告休息日上
    班工資新臺幣（下同）2,237,094元、國定假日上班工資154
    ,514元、特別休假上班工資66,960元等，以上合計為2,458,
    598元，且短少提繳原告之勞工退休金167,628元，故依勞動
    基準法（下稱勞基法）第36條、第24條第2項、第37條、第3
    9條、第38條、勞工退休金條例第6條、第14條第1項規定，
    請求：㈠被告應給付原告2,458,598元，及自起訴狀繕本送達
    被告翌日起至清償日止，按年息5%計算之利息；㈡被告應將1
    67,628元匯入原告勞工保險局勞工退休金個人專戶；㈢願供
    擔保，請准宣告假執行等語。復於本院審理時，兩造就上開
    請求㈡之部分成立和解（見本院卷二第309至310頁、第345至
    346頁），另原告就上開㈠之請求部分為變更追加並主張：原
    告已依勞基法第14條第1項第6款規定終止兩造間勞動契約，
    依勞工退休金條例第12條、勞基法第2條第4款規定請求給付
    資遣費316,178元。另被告於原告任職期間並未給付其休息
    日加班工資980,640元、例假日加班工資354,246元、特別休
    假未休工資174,428元、國定假日加班工資79,652元，故依
    勞基法第24條第2項規定、第36條前段、第38條第1項、第37
    條、第39條規定，請求給付上開金額等語，並聲明：被告應
    給付原告1,905,144元，及自起訴狀繕本送達被告翌日起至
    清償日止，按年息5%計算之利息（見本院卷二第397頁、本
    院卷三第11頁、第85頁）。是以，原告已於本院審理時追加
    請求資遣費、例假日加班工資等費用，該原告追加之訴部分
    ，與原告所提之原訴部分，均係基於原告於被告處任職期間
    所生加班工資未給付或因僱傭關係終止等所生之紛爭，有社
    會事實上之共通性及關聯性，且原請求所主張之事實及證據
    資料，於追加之訴得加以利用，亦無害於被告程序權之保障
    ，故經核屬請求之基礎事實同一，是原告上開訴之變更追加
    ，符合前開規定，自應准許。
貳、實體方面：
一、原告主張：
　㈠原告於102年8月1日起受雇於被告擔任補習班行政總班導師及
    國中小班授課老師工作。兩造成立僱傭關係。被告竟突然於
    109年5月31日以通訊軟體LINE傳訊息予原告表示「妳在補習
    班的工作就到五月底結束」等語，原告不同意被告此違法解
    雇，嗣後原告欲持續提供勞務，惟被告均惡意將原告留置於
    花蓮縣○○市○○街00號建物內之教室，不准原告授課以及與學
    生接觸，或要求原告處理雜務、清潔環境。準此，被告不僅
    前有違法解雇之情事，嗣後擅自更動原告之職務，而有違反
    勞動契約及勞基法第10之1條規定之情事，原告自得依勞基
    法第14條第1項第6款規定終止兩造間之勞動契約，原告於10
    9年6月30日離職。被告並未依照勞基法規定給予資遣費，原
    告在被告補習班之年資有6年11個月，每月均無休假日，又
    原告長期加班，被告均未給予加班費。原告同意以被告提出
    之本院卷二第75至113頁資料即附件5中之「當月薪資」作為
    計算基礎，但否認附件5備註所示之薪資結構，上述部分僅
    為訴訟經濟而為月薪金額之合意，以聚爭點。另依法請求被
    告給付下列資遣費及加班工資等費用：
　1.資遣費部分：
　　原告自102年8月1日起至109年6月30日止之期間受僱於被告
    ，其年資為6年11月，基數為3.46《計算式：（6+11/12）×0.
    5＝3.46》。雖原告於109年6月30日依勞基法第14條第1項第6
    款規定終止兩造間之勞動契約，惟被告自行調降原告109年6
    月之薪資為27,000元，顯然違法，倘若依該金額計算，對於
    勞工權益侵害甚大，且使雇主規避資遣費中關於平均工資之
    計算。準此，原告仍以108年12月至109年5月之薪資作為計
    算基礎，原告之平均工資為91,381元，依此計算，原告依勞
    工退休金條例第12條、勞基法第2條第4款規定，得請求被告
    給付資遣費316,178元（計算式：91,381元×3.46＝316,178元
    ）。
　2.休息日加班工資部分：
　  兩造勞動契約既無約定原告於任職期間之休息日，被告復主
    張原告得於週一至週六擇一日作為休息日，則本件原告選擇
    以週六作為休息日。又原告受僱於被告之期間，每月均無休
    息日，每週六仍須上班9小時（即早上9時至晚上6時），而
    每月工資總額如被告所提出之附件5薪資明細之「當月薪資
    」欄所載，而給付總額相當於240小時者（即月薪總額除以3
    0日再除以8小時核計者）。鑑此，原告自105年1月1日起至1
    09年5月31日止，得依勞基法第24條第2項、第36條規定，請
    求被告給付共計193日、如附件1所示即980,640元之休息日
    加班費。
　3.例假日加班工資部分：
　　查原告受僱於被告之期間，除週一至週六均需上班外，每月
    有2次週日必須為國三數學班開設總複習班（三小時），於1
    08年9月1日起至109年4月31日止，更需為國三理化班開設總
    複習班（三小時），故依勞基法規定，被告依法應加發一日
    工資予原告，故自104年6月1日起至109年5月31日止，原告
    每月有兩次週日必須到補習班授課，共計141日例假日照常
    上班，應得依勞基法第39條前段規定，請求被告給付如附件
    2所示即354,246元之例假日加班工資。
　4.特別休假未休工資部分：
　　原告於被告處之受僱年資依勞基法第38條第1項規定，原告
    可休之特別休假日數共為65天，但因依民法第126條規定，
    請求權之消滅時效為5年，原告爰僅就104年8月1日起未休之
    特休為請求。是原告依上開規定，得請求被告給付如附件3
    所示之特休未休工資即174,428元。
  5.國定假日加班工資部分：
　　被告補習班除春節期間依法放假4日，以及元旦假期原告通
    常會排開課程以外，原告於104年6月至109年5月間，原告於
    國定假日上班天數為31日，是原告依勞基法第37條、第39條
    規定得請求被告給付國定假日加班工資即如附件4所示之79,
    652元。
　6.以上金額合計為1,905,144元，依上開規定請求被告給付等
    語。
　㈡原告確實曾於109年3月間向被告表示欲離職，待被告於3月中
    找了一位新進老師接手原告所負責之國中數學課程，且因國
    三班5月中將要會考，故國三班之課程仍由原告授課，僅國
    一、國二數學課程交由新進老師授課。而3月下旬原告亦持
    續進班跟課，與新進老師進行交接，並無被告所辯：「直到
    3月初，被告已經有找到老師要來上課，之後原告就請長假
    沒有來上班」之情形，若原告半個月來完全未上班，何以被
    告仍給付同等薪水予原告？嗣新進老師於109年4月4日（即
    清明連假期間）向被告提離職，被告請原告回被告補習班工
    作，其後國中數學課程均改回由原告授課。又109年4、5月
    間，為銜接高中數學，故國三數學班部分課程改由被告授課
    ，此部分原告並不爭執，惟原告仍會進班跟課，誠非當日課
    程由被告授課，原告即完全不需進班，併予敘明。被告辯稱
    休息日、例假日及國定假日若有上課，原告僅需於授課時間
    到場即可云云，誠與事實未合。蓋被告補習班每位員工之工
    作內容均為授課及行政事務，而被告補習班若有授課，補習
    班必定亦有相關行政事務，如：需要人員提早到補習班負責
    開門及整理環境，櫃台亦需有行政人員負責接待家長、接聽
    電話及簽聯絡簿等行政事務，不可能僅有「上課的老師於上
    課時間到班，其餘行政人員無需到班」之情節。被告另答辯
    星期日會上課係因課程加課、假期調整或原告自己調課等原
    因，並非常態云云，容有誤解。依補習班之生態，補習班往
    往需配合學校行事曆調整授課時間，如遇段考、畢業旅行等
    活動，補習班通常會停課，而必須另尋時間補課予學生，且
    該等補課行為必定經過被告同意方為之，而非原告一人得以
    決定。且細究108學年度之課表，可知週日大多數之課程係
    國三之數學總複習班，此為常態性加課，並非原告自行調課
    。另就被告補充關於特別休假一事，經原告確認，108年12
    月31日當天確實有向被告補習班請假，應列為特別休假，至
    於109年5月27日至同年月31日，共計5日，當時之實際狀況
    為被告為了解雇原告而強迫原告停課，並非原告排休，被告
    此部分之主張並非可採。被告111年2月23日雖到庭陳稱因原
    告與其妻有曖昧關係，方要求原告離職云云，原告否認與被
    告之妻有曖昧關係，況且，被告得否據此作為解雇事由？法
    律依據為何？均有所疑。且參酌原證3之LINE對話記錄，在
    在證明係被告向原告表示「妳在補習班的工作就到五月底結
    束」，而非原告自願離職，被告上述行為毫無所據，尚非適
    法，已屬違法解雇，至為明確。
　㈢況且，被告迄今均未能提出原告之工資清冊及出勤記錄，並
    自承被告補習班並未設置上班打卡紀錄（詳參被告109年7月
    28日民事陳報狀第2頁），證人乙○○亦到庭證述被告補習班
    沒有打卡，且實際上被告補習班亦未有所謂「簽課」之規則
    或習慣。揆諸勞基法第23條第2項規定及相關實務見解，可
    知勞動基準法第23條第2項所列之工資清冊、第30條第5項所
    列之出勤記錄，均為勞動事件法第35條規定依法令應備置之
    文書，雇主依法有提出之義務。被告固抗辯以排班課表為準
    云云，惟勞動基準法自73年7月30日公布至今已近36年之久
    ，早經政府多年宣導及執行，同法第30條第5項亦自始即已
    含括在內實施至今，並非新增法令，而應為從事僱用勞工經
    營事業者所應明瞭之必備法律常識。又愈是偏遠地區之弱勢
    勞工，愈需要受到勞動基準法之保護，以防止雇主剝奪勞工
    基本權益。是以被告辯稱資料不便提出或以課表為準云云，
    實難認為正當。再參諸被告所提出之108年課表，其中原告
    同時擔任國中一、二、三年級數學班及理化班之授課老師，
    由被告提出之課表之排班時間，可知原告週一至週六均必須
    上課，每月至少兩次週日必須為國三生上數學及理化之總複
    習班，可見原告所主張休息日即週六均未休假，以及例假日
    即週日必須上班等語，應為事實，至為明確。又當事人已證
    明受有損害而不能證明其數額或證明顯有重大困難者，法院
    應審酌一切情況，依所得心證定其數額，民事訴訟法第222
    條第2項定有明文。鑑此，若被告仍置之不理，懇請鈞院審
    酌勞動事件法第35條之立法意旨，乃考量勞雇雙方對於工時
    、工資、休息及休假等問題，於認定上時有爭議，並經常損
    及勞雇關係和諧，為使勞工之正常工作時間及延長工作時間
    記錄明確化，乃以法律強制課予雇主應詳細記錄勞工出勤情
    形，並將此紀錄保存一定期間之作為義務，俾勞資雙方日後
    如對勞工實際工作時間發生爭執時，得作為解決勞資爭議之
    佐證與依據，今原告既已竭盡所能提出相關資料及說明，並
    計算出可能之加班時間，請法院依勞動事件法第36條第5項
    之規定，認定被告無正當理由不提出工資清冊及出勤記錄，
    應認為原告之主張為真正，方才能落實勞動基準法之制定，
    旨在規定勞動條件最低標準，保障勞工權益，加強勞雇關係
    ，促進社會與經濟發展（勞動基準法第1條）及勞動事件法
    減輕或免除弱勢勞工之舉證責任，當事人如無正當理由，不
    依法院所命提出第一項文書、勘驗物或鑑定所需資料，法院
    得依自由心證認舉證人關於該文書、勘驗物或鑑定所需資料
    應證之事實為真實，俾對違反提出命令之當事人發揮制裁之
    實效（勞動事件法第36條第5項立法意旨）之精神。
　㈣並聲明：被告應給付原告1,905,144元，及自起訴狀繕本送達
    被告翌日起至清償日止，按年息5%計算之利息。願供擔保，
    請准宣告假執行。
二、被告則以：
　㈠原告於102年8月1日起至被告補習班任職，兩造有簽立如本院
    卷二第39至45頁之聘僱契約書，106年7月31日之後就沒有簽
    立書面契約。原告之後係擔任任課老師及總導師職務。原告
    於被告處任職期間之薪資表如附件5所示，原告之薪水基本
    上包括底薪、鐘點費用、總導師津貼、全勤獎金、辛勤獎金
    等，鐘點費則是依據授課班級多寡及學生成員人數多寡決定
    ，並非如原告所述為固定薪資。又原告擔任總導師，負責招
    生、處理學生生活管理及輔導、面試老師、安排補習班各老
    師之課程、調課、休假等工作，亦即整個補習班均是交由原
    告管理，已類似經理之職位，且原告亦兼有授課，而授課之
    內容、時間亦是由原告自己決定，學生之講義、考卷均是由
    原告自行製作，故原告並非單純為被告提供勞務，而係就行
    政工作、授課內容均有一定裁量範圍以完成其任務，此與「
    有如機械，對於服勞務方法毫無自由裁量餘地」之勞動契約
    勞工，迥然不同。又被告補習班之其他一般老師應遵守上班
    時間，星期一、二、四、五下午3點至晚上9點，星期三為下
    午1點至晚上9點，星期六則為上午9點至下午4點。而原告不
    必遵守此上班時間，蓋其只需要管理好補習班即可，人格從
    屬性並不明顯。另原告實得金額包含基礎薪資、鐘點費、總
    導師津貼、全勤獎金、辛勤津貼，此有聘任契約書附卷可稽
    。原告基礎薪資不高，每月鐘點費等其他收入明顯高於基礎
    薪資，此與一般受僱勞工大都僅領基本薪資，縱有其他津貼
    給與，通常亦不會高於基本薪資之情形明顯有別，原告雖對
    於被告提供勞務，但依原告提供勞務給付之內容觀之，從屬
    性並不明顯，足證兩造間並非僱傭關係，而係委任關係。
　㈡就原告請求關於資遣費部分，本件並非被告片面終止僱傭關
    係，係原告自願離職。被告發現原告與被告配偶乙○○關係曖
    昧，疑有違反夫妻忠誠義務之情形且原告教育方式導致被告
    之未成年子女尿褲子，被告遂於109年5月31日要求原告離職
    ，然原告不同意，原告於109年6月繼續來上班，被告6 月份
    就沒幫原告排課，原告就在補習班作自己的事情，只是有時
    候會幫忙打掃，直到109年6月30日自願離職，有寫交接的離
    職單。被告要求原告離職的原因是因為原告與被告的太太中
    間有一些曖昧關係，經被告要求終止該曖昧關係，原告雖口
    頭同意，但事實上仍然繼續，被被告發現，故被告才要求原
    告離職。至於原告曾在109年2月底左右表示要自行離職，但
    因沒有老師接替，後來仍繼續來上班，直到3 月初，被告已
    經有找到老師要來上課，之後原告就請長假沒有來上班，直
    到3 月底新接替的老師因不適應補習班教學，被告才與原告
    商量是否繼續回來上班，原告於清明連假左右才回來上班，
    因4 月份原告已經回來上班，被告想說不計前嫌，故3月份
    的基本薪資及鐘點費全部照付。原告於109年6月份仍有自被
    告處領取27,000元薪資之事實。故原告請求資遣費並無理由
    。
　㈢就原告請求休息日加班費部分，依據被告提出之聘僱契約書
    所載，原告必須負擔行政事務，至於另外授課部分，係另行
    給付鐘點費。被告確實有依勞基法規定及因應補習班經營之
    特殊生態，給予員工於星期一至六之期間，擇一日為休息日
    ，原告亦無例外。該休息日，若被告員工有學生要上課，其
    僅需上課時到場授課，無需按一般行政上班時間到場。而該
    部份上課之鐘點費，均已給付，故當無所謂『休息日仍有上
    班而得請求加班費』之疑慮。至於原告主張其休息日為星期
    六云云。此部分並無法於嗣後主張之。蓋當時原告依據自己
    之需求，已任擇一日為休息。況且，原告一直主張『一直都
    有授課課程』無法休息云云。然此部分『授課鐘點費』均已給
    付，縱然其於休息日上課(假設語)，亦係基於授課需求而授
    課，並非行政工作有所加班。
　㈣就原告請求例假日加班工資部分，被告經營之補習班星期日
    並未上班。故而所有之行政人員星期日均無須到補習班上班
　　，證人乙○○亦稱星期日員工毋須上班。依據被告所提出之10
    8年之課表，其中星期日部分，電腦打字部分僅有『高中課程
    』，該高中課程是被告王朝毅親自教授，故而星期日不僅沒
    有行政人員，亦無安排非被告本人之授課課程。至於手寫部
    分，係因臨時調課之故，然此付部分為『授課之鐘點費
　　』，無關行政工作，且授課之鐘點費已經給付，無涉所謂加
    班費之事實。　　
  ㈤就原告請求特別休假未休工資部分，關於特別休假部分，被
    告主張於農曆春節期間及寒暑假期間，均會有較長假期，且
    暑假停課一週之事實並不否認。按原告對於其特別休假之方
    式，兩造均同意因應補習班之經營模式，於寒暑假期間進行
    特休，原告自始同意，現在於訴訟中主張，於法無據。
　㈥就原告請求國定假日之加班工資部分，被告否認原告於國定
    假日有加班之事實。依據證人乙○○所述，『國定假日補習班
    也是放假』，但是如果有加強的(例如段考)等等，才會上課
    。故而此部分(次數由原告舉證)即因特殊需求，才有於國定
    假日授課之必要，且此部分僅係授課(即鐘點費)部分，與行
    政事務之加班無關。
　㈦又兩造對於上班無需打卡之部分，均不爭執，故而本件無論
    原告或被告均無人可以提出書面之出勤紀錄，勞動事件法並
    未規定，無出勤紀錄即應認員工所主張之出勤情狀全部推定
    為真正。故而有無『出勤之事實』仍應由原告負舉證責任。而
    本件原告並未按其所述舉證於其附表所示之時間均有出勤之
    事實，故難認其加班之請求為真正。沉且，縱其有出勤(假
    設語)，其出勤之時數亦無法證明，故其請求難認為有理由
    。且，原告主張是因授課而前往被告補習班此部分依據兩造
    之鐘點費約定已經给付，並無所謂『加班』之情形。兩造約定
    上班之時間内，原告會有授課之鐘點費收入，換言之，原告
    本應按造委任契約之約定，執行行政工作，然因每個員工授
    課之節數、種類不同，但通常均會利用『原先約定上班時間』
    進行『授課』，而此部分被告尚另行給付鐘點費，(在授課的
    時間時，不需做行政工作)，亦即，原告利用原先需上班(作
    行政工作)之時間授課，等同減少原先需作之行政工作，被
    告又另给予鐘點費，且無需另補足『行政工作之工時』，實對
    原告相當有利，並無剝削之情事，是而原告在已領取鐘點費
    之情形，實已無由再領取加班費。
　㈧並聲明：原告之訴駁回。如受不利判決，願供擔保，請准宣
    告免為假執行。
三、本件兩造不爭執事項（見本院卷二第372頁、本院卷三第42
    頁）：
　㈠原告於102年8月1日起到被告任職，兩造當時有簽立雇用契約
    書，有約定基本底薪及簽約金2萬元，被告於102年8月11日
    匯2萬元簽約金至原告台銀帳戶。
　㈡原告於被告處離職時間為109年6月30日。被告有於109年7 月
    6日匯款27,000元至原告帳戶，該金額性質為109年6月份原
    告於被告處工作之薪資（至於原告於當月份應領薪資金額多
    寡，兩造有爭執）。
四、原告另主張兩造成立僱傭關係，被告除違法解雇外，亦未給
    付被告資遣費、及任職期間之休息日加班工資、例假日加班
    工資、特別休假未休工資、國定假日加班工資等，共計1,90
　　5,144元，依上開規定，請求被告給付等節，為被告所否認
　　，並以上詞置辯，是本院應審酌者厥為：㈠原告於被告補習
    班任職期間成立法律關係定性為何？㈡原告是否為自願離職
　　？原告得否請求上開資遣費？㈢原告請求於被告處任職期間
    之休息日加班工資，有無理由？㈣原告請求於被告處任職期
    間之例假日加班工資，有無理由？㈤原告請求於被告處任職
    期間之特別休假未休工資，有無理由？㈥原告請求於被告處
    任職期間之國定假日加班工資，有無理由？㈦承上，原告本
    件得請求被告給付之金額為何？茲分述如下：
  ㈠原告於被告補習班任職期間成立法律關係定性為何？
　1.稱僱傭者，謂當事人約定，一方於一定或不定之期限內為他
    方服勞務，他方給付報酬之契約。稱委任者，謂當事人約定
    ，一方委託他方處理事務，他方允為處理之契約。民法第48
    2條、第528條定有明文。按僱傭與委任，就其均有「勞務之
    給付」一節，雖有相似之處，但僱傭係以「勞務給付」為契
    約之目的，受僱人對於服勞務之方法並無自由裁量之權限。
    至委任之目的，則重在一定事務之處理，勞務之給付僅為其
    手段，除當事人另有約定外，受任人在委任人授權之範圍內
    ，仍得自行裁量決定處理事務之方法（見最高法院95年度台
    上字第2289號判決意旨參照）。又於契約自由之原則下，當
    事人所訂立之契約，並不以法定之典型契約為限，其因契約
    內含有多種契約之實質而構成混合契約或多種契約相互結合
    成為聯結契約之情形亦所多有。僱傭與委託，就其均有「勞
    務之給付」一節，固有其相似處，但僱傭係以「勞務給付」
    為契約之目的，而委任終極之目的乃在事務之處理，給付勞
    務僅為其手段（最高法院80年度台上字第2276號判決意旨參
    照）。員工與公司間關係究為委任關係或勞動關係或係委任
    與勞動之混合契約關係，非可一概而論，仍應視其是否基於
    人格上、經濟上及組織上從屬性而提供勞務及其受領報酬與
    勞務提供間之關連綜合判斷（最高法院108年度台上字第135
    4號判決意旨參照）。再按當事人間法律行為之基礎事實，
    雖應由當事人主張，然該法律行為之法律定性，要屬法官知
    法之職權範疇，並不受當事人主張之拘束（最高法院109年
    度台上字第3111號判決意旨參照）。
　2.原告主張其於102年8月起受雇於被告，擔任行政總班導師及國中數學班授課老師乙職，是教數學與理化，主要負責行政班務以及國中各年級數學班授課，必要時協助國小課程授課。其中國中小授課老師部分，主要負責國中各年級授課，必要時要協助國小課程授課、整個國中小課程方向規劃與安排、國中考卷講義製作、學生家長電聯、學生輔導加強解題。另行政總班導師部分，負責班務未來方向規劃與執行、開發安排班內課程，以助補習班達到最大效益、安排舉辦班內活動讓學生參與以增加學生和家長對班的向心力、班內人員配置與工作內容的安排、帶領協助班內人員達成他們的工作任務、向外聯繫，拓展班務等工作內容。原告對於補習班之經營管理並無任何決策權，原告身為國中數學班授課老師兼班導，本即會處理相關招生、學生生活管理及輔導等班務，自不得因原告按照課程進度決定授課內容及出考卷，即認定原告具有獨立性而不受被告指揮監督，再者，原告擔任「行政總班導師」職務以來，其工時、工資及其他工作條件亦無任何不同，並無任何分紅或其他報酬。蓋參諸原告提出之本院卷一第169頁之薪資結構為每月固定薪資（僅107年7月前，由被告斟酌學生人數而調整薪資，後均為固定薪資），則原告之薪資顯與委任報酬有間，至於原告之薪資高於補習班內其他老師之薪資，則係被告參酌原告之年資、授課班級數量及學生人數而為調整，被告據此辯以原告乃為被告經營管理補習班方領有如此高之薪資云云，誠屬無據，故原告係被納入被告補習班之經濟組織與生產結構之內，非為自己之營業而勞動，而是為被告補習班之目的而勞動，原告實已具備經濟上之從屬性，尚不因其出勤無須打卡、簽到情形而異其法律性質。況原告擔任被告補習班之導師及授課老師，均須由其親自履行職務，並不得使用代理人。細究被告提出之本院卷二第115頁附件三所示原告擔任授課老師之班級數，可知106學年度以前，乃原告與訴外人潘盈安二人負責國中數學班之課程，故二人當時薪資均為4萬餘元。惟訴外人潘盈安嗣後於106年間離職，則自106學年度起（即106年9月起），除潘盈安協助兼課其中一班國三數學班外，其餘國中數學班（五個班）均由原告授課，蓋斯時原告上課時數暴增，幾近為二人份的工作量，原告之薪資亦自此時逐步上調，至107年9月間調薪為75,000元。準此，被告辯以原告每月薪水遠高於其他員工，乃因原告必須負責管理被告補習班云云，實屬誤解。蓋原告自106年9月起即負責授課大部分乃至於所有國中數學班，乃因原告一人負責二人之工作量，上課時數加倍（原告更因此週一至週六均必須上班及授課），被告方因此給予原告幾乎翻倍之薪資，誠與所謂「管理補習班」或「擔任總導師」無涉。故原告僅為被告補習班之行政總班導師及授課老師，在被告補習班企業組織內，須服從被告之指揮監督，原告需親自履行職務，不得使用代理人，兩造間仍具有指揮命令及上下從屬關係。原告不論在人格上、經濟上及組織上均從屬於被告補習班，具有從屬性，原告又須親自履行職務，不得使用代理人，顯見兩造間為勞動契約之僱傭關係等語（見本院卷一第51頁、第165頁、本院卷二第264至267頁、本院卷三第69至72頁），被告則辯以：原告擔任總導師，負責招生、處理學生生活管理及輔導、面試老師、安排補習班各老師之課程、調課、休假等工作，亦即整個補習班均是交由原告管理，已類似經理之職位。又原告除為被告經營補習班外，亦兼有授課，而授課之內容、時間亦是由原告自己決定，學生之講義、考卷均是由原告自行製作，故原告並非單純為被告提供勞務，而係就行政工作、授課內容均有一定裁量範圍以完成其任務，此與「有如機械，對於服勞務方法毫無自由裁量餘地」之勞動契約勞工，迥然不同。又被告補習班之其他一般老師應遵守上班時間，星期一、二、四、五下午3點至晚上9點，星期三為下午1點至晚上9點，星期六則為上午9點至下午4點。而原告不必遵守此上班時間，蓋其只需要管理好補習班即可，人格從屬性並不明顯。另原告實得金額包含基礎薪資、鐘點費、總導師津貼、全勤獎金、辛勤津貼，此有聘任契約書附卷可稽。原告基礎薪資不高，每月鐘點費等其他收入明顯高於基礎薪資，此與一般受僱勞工大都僅領基本薪資，縱有其他津貼給與，通常亦不會高於基本薪資之情形明顯有別，原告雖對於被告提供勞務，但依原告提供勞務給付之內容觀之，從屬性並不明顯，且原告每月所受領之鐘點費等其他收入明顯高於基礎薪資，此與一般受僱勞工大都僅領基本薪資，縱有其他津貼給與，通常亦不會高於基本薪資之情形明顯不同，足證兩造間並非僱傭關係，而係委任關係等語（見本院卷三第65至67頁）。並提出原告薪資資料即附件5、聘僱契約書等為證（見本院卷一第75至113頁、本院卷二第39至45頁）。
  3.經查，被告所提之上開聘僱契約書資料，其上既無原告之簽
    章，且經原告否認為其與被告所簽立（見本院卷二第50頁）
　　，被告又未能提出任何事證證明此即為兩造所簽立之契約書
    資料，自無從作為本件認定事實之基礎。再者，依兩造所述
    原告之工作內容為擔任補習班任課老師及總導師職務，其中
    就任課老師部分，原告既自陳為國中小授課老師部分，主要
    負責國中各年級授課，必要時要協助國小課程授課、整個國
    中小課程方向規劃與安排、國中考卷講義製作、學生家長電
    聯、學生輔導加強解題等，可見原告就擔任授課老師部分，
    就教導課程之內容應享有專業自主性，且尚須輔導學生課業
　　，與僱用關係重在單純提供勞務有別。另就行政總導師部分
　　，既為協助補習班處理行政內之事務，被告亦稱補習班的實
    際負責人就是被告王朝毅，所有老師有何問題最後也是找被
    告王朝毅，被告有給原告總導師的津貼處理排課、招生及一
    些行政事務等語，換言之，就補習班之行政事務，原告仍處
    於受被告王朝毅指揮監督下而處理，應屬具有相當從屬性。
　4.另就原告於被告補習班任職期間之薪資結構，原告原主張10
    4年1至6月每月薪水為43,000元至5萬元、104年7月至107年6
    月每月薪水為5至6萬元、107年7至12月每月薪水為75,000元
    、108年1至8月每月薪水為8萬元、108年9月至109年4月每月
    薪水為10萬元、109年5月每月薪水為8萬元（見本院卷一第1
    69頁），然與原告所提出之臺灣銀行存摺明細資料（見本院
    卷一第129至163頁）所示薪資金額、或勞工保險被保險人投
    保資料表（見本院卷一第177至178頁）所示之投保薪資等均
    不相吻合，原告則稱其大多以現金受領薪資，以轉帳方式受
    領者有102年8月至106年10月以及109年5月之薪資等語（見
    本院卷一第127頁）。原告另於111年2月16日以民事更正訴
    之聲明狀陳報：原告同意以被告所提出之本院卷二第75至11
    3頁即附件5之「當月薪資」作為計算基礎，...，惟需強調
    者，原告否認被告所提出之「備註」所示薪資結構，上述部
    分僅為訴訟經濟而為「月薪金額」之合意，以聚焦爭點等語
    （見本院卷二第398頁）。故就原告所述其於被告王朝毅處
    領取之薪資部分，前後所述並不一致。又證人即被告配偶乙
    ○○於本院審理時證稱：被告補習班是我跟被告王朝毅一起經
    營。以補習班的行規來說，是以外聘師資來說的鐘點時數，
    但被告補習班是應徵的是全職的老師，並不是外聘的師資，
    所以她們的責任是要負上課、行政、家長聯繫、招生，補習
    班所有的班務，包含環境整理、清潔等，所以我們是給補習
    班的老師，就會是固定薪資，所以薪資才會是一部分匯入戶
    頭，一部分拿現金。薪資分兩部分發放，可以說是為了節稅
    。也就是說員工固定薪資扣除行政部分的差額，補習班的說
    法就是通稱為鐘點費。原告剛來時，只有先領最低薪資，因
    為其還不會教書，我們有訓練原告上課，有額外再給她津貼
    的性質，但原告在多久之後就開始教書，時間我忘記了，後
    來原告開始有帶班之後，我們就是以她授課的班級的班數，
    一個月一個班數以固定的薪資計算，多給原告錢，所以原告
    的薪資就是勞基法的基本薪資再加上依原告帶的班的數量按
    班級、按月多給她類似鐘點費的費用，原告有簽約的那兩年
    薪資就是這樣子。兩年之後，我們就是給原告固定薪資，跟
    原告已經約定好了的一個固定薪資，這個薪資就是包含當年
    度勞基法約定的最低薪資，扣除勞基法的最低薪資後的其他
    差額部分，就是原告課程的統包，就是上課的費用，行政有
    行政的費用，我們沒有去特別強調特休假及加班費。被告11
    0年2月9日民事陳報狀附件二即附件5我前面一半有看過，後
    面一半就沒有看過等語（見本院卷二第218頁、第241至243
    頁、第223頁）。由兩造及證人所述內容，並參酌附件5之資
    料，查原告雖否認被告所提出之原告薪資資料即附件5之形
    式真正（見本院卷二第149頁），但原告既願意依附件5所載
    之「當月薪資」作為其薪資之計算基礎，可窺知該資料所載
    之金額仍應有反應出原告於被告任職期間之薪資金額，至於
    原告雖主張被告並未依勞基法第23條第2巷規定提出工資清
    冊等，但被告確實於本件已提出附件5之資料，經核該資料
    已將原告於被告任職期間之薪資數額及結構為條項列出，且
    證人已證稱附件5資料前面一半有看過，後面一半沒看過等
    語（見本院卷二第223頁），其既於被告補習班內工作且為
    被告王朝毅之配偶，其就此所述應有一定之證明力，故可徵
    附件5之資料內容並非全然無憑據，證人證稱未看過後面部
    分可能係因被告王朝毅未再向證人提出或證人未再查看所致
    ，故附件5之資料已有相當之可信度。又原告雖否認其形式
    真正，然原告除否認外，未能提出說明有詳列其於被告歷年
    薪資結構之事證，實與一般人工作主要即為獲取薪資或報酬
    ，當會較關心甚或錙銖必較其薪資或報酬之內容有無短少或
    不合理等不同，例如有多授課理應要多給報酬等，本件原告
    卻僅空言否認附件5之形式真正，並無法提出其所領取薪資
    或報酬之結構內容等，與一般經驗法則有違。再依附件5所
    示之原告薪資資料，其金額並非每月固定，與一般領固定薪
    資之勞工迥然不同，可徵被告所述原告之薪資結構為底薪加
    上、鐘點費用、總導師津貼、全勤獎金、辛勤獎金等組成，
    並非全然無憑，況且上開證人已證述原告薪資就是勞基法的
    基本薪資、加上按班級按月多給類似鐘點費的費用，扣除勞
    基法的最低薪資後的其他差額部分，就是原告課程的統包，
    就是上課的費用，行政有行政的費用，有跟原告約定一個固
    定薪資等語，換言之，依證人此部所述，原告之薪資組成仍
    然是以勞基法最低工資為一部，其他部分包含上課課程費用
    ，亦與被告所述大致吻合，衡諸目前補習班經營之型態，確
    實有補習班聘僱按上課課程領取鐘點費名目報酬之教師，而
    原告於本件除上開需引用附件5之當月薪資作為其每月領取
    薪資之說法外，均無法說明其薪資結構或每月實際金額究竟
    為何？而原告既主張為領取薪資之人，自難諉為不知，是本
    院審酌上開事證，認被告所提之附件5資料應可作為原告於
    被告任職期間之薪資結構。
　5.據上，依上開事證綜合觀之，就原告工作之內容，其中就擔
    任總導師部分，應為協助被告補習班處理班級行政事務，而
    核附件5之內容亦有底薪、總導師津貼等名目之薪資給付，
    故就此部分費用應屬受被告指揮監督下之工作內容，經核兩
    造間就此工作範圍法律性質應定性為僱傭關係。至於原告就
    擔任授課老師部分，其既有按所上班級領取相關費用，且此
    部分授課原告於教導課程之內容應享有專業自主性，且尚須
    輔導學生課業，與僱傭關係重在單純提供勞務有別，法律性
    質應定性為委任關係，較為合理。從而，原告於被告任職期
    間擔任行政總導師及授課老師之工作，法律定性上兩造之關
    係應為僱傭及委任之混合契約。　
　㈡原告是否為自願離職？原告得否請求上開資遣費？
　1.按本法用詞，定義如下： 三、工資：指勞工因工作而獲得
    之報酬；包括工資、薪金及按計時、計日、計月、計件以現
    金或實物等方式給付之獎金、津貼及其他任何名義之經常性
    給與均屬之。四、平均工資：指計算事由發生之當日前六個
    月內所得工資總額除以該期間之總日數所得之金額。工作未
    滿六個月者，指工作期間所得工資總額除以工作期間之總日
    數所得之金額。工資按工作日數、時數或論件計算者，其依
    上述方式計算之平均工資，如少於該期內工資總額除以實際
    工作日數所得金額百分之60者，以百分之60計。 雇主調動
    勞工工作，不得違反勞動契約之約定，並應符合下列原則：
    一、基於企業經營上所必須，且不得有不當動機及目的。但
    法律另有規定者，從其規定。二、對勞工之工資及其他勞動
    條件，未作不利之變更。三、調動後工作為勞工體能及技術
    可勝任。四、調動工作地點過遠，雇主應予以必要之協助。
    五、考量勞工及其家庭之生活利益。有下列情形之一者，勞
    工得不經預告終止契約：一、雇主於訂立勞動契約時為虛偽
    之意思表示，使勞工誤信而有受損害之虞者。二、雇主、雇
    主家屬、雇主代理人對於勞工，實施暴行或有重大侮辱之行
    為者。三、契約所訂之工作，對於勞工健康有危害之虞，經
    通知雇主改善而無效果者。四、雇主、雇主代理人或其他勞
    工患有法定傳染病，對共同工作之勞工有傳染之虞，且重大
    危害其健康者。五、雇主不依勞動契約給付工作報酬，或對
    於按件計酬之勞工不供給充分之工作者。六、雇主違反勞動
    契約或勞工法令，致有損害勞工權益之虞者。勞工依前項第
    一款、第六款規定終止契約者，應自知悉其情形之日起，三
    十日內為之。但雇主有前項第六款所定情形者，勞工得於知
    悉損害結果之日起，30日內為之。有第一項第二款或第四款
    情形，雇主已將該代理人間之契約終止，或患有法定傳染病
    者依衛生法規已接受治療時，勞工不得終止契約。第17條規
    定於本條終止契約準用之。勞動基準法第2條第1項第3款、
    第4款、第10條之1、第14條定有明文。另按勞工適用本條例
    之退休金制度者，適用本條例後之工作年資，於勞動契約依
    勞動基準法第11條、第13條但書、第14條及第20條或職業災
    害勞工保護法第23條、第24條規定終止時，其資遣費由雇主
    按其工作年資，每滿1年發給2分之1個月之平均工資，未滿1
    年者，以比例計給；最高以發給6個月平均工資為限，不適
    用勞動基準法第17條之規定。勞工退休金條例第12條亦有明
    文。
　2.原告主張被告突然於109年5月31日以通訊軟體LINE傳訊息予
    原告表示「妳在補習班的工作就到五月底結束」等語，原告
    不同意被告此違法解雇，嗣後原告欲持續提供勞務，惟被告
    均惡意將原告留置於花蓮縣○○市○○街00號建物內之教室，不
    准原告授課以及與學生接觸，或要求原告處理雜務、清潔環
    境。準此，被告不僅前有違法解雇之情事，嗣後擅自更動原
    告之職務，而有違反勞動契約及勞基法第10之1條規定之情
    事，原告自得依勞基法第14條第1項第6款規定終止兩造間之
    勞動契約，原告於109年6月30日離職。原告自102年8月1日
    起至109年6月30日止之期間受僱於被告，其年資為6年11月
    ，基數為3.46《計算式：（6+11/12）×0.5＝3.46》。雖原告於
    109年6月30日依勞基法第14條第1項第6款規定終止兩造間之
    勞動契約，惟被告自行調降原告109年6月之薪資為27,000元
    ，顯然違法，倘若依該金額計算，對於勞工權益侵害甚大，
    且使雇主規避資遣費中關於平均工資之計算。準此，原告仍
    以108年12月至109年5月之薪資作為計算基礎，原告之平均
    工資為91,381元，依此計算，原告依勞工退休金條例第12條
    、勞基法第2條第4款規定請求被告給付資遣費316,178元（
    計算式：91,381元×3.46＝316,178元）等語。並提出兩造間
    之對話資料、點交單各1份為證（見本院卷一第179頁、本院
    卷二第157頁），被告則辯稱：本件係原告自願離職。被告
    發現原告與被告配偶乙○○關係曖昧，疑有違反夫妻忠誠義務
    之情形且原告教育方式導致被告之未成年子女尿褲子，被告
    遂於109年5月31日要求原告離職，然原告不同意，原告於10
    9年6月繼續來上班，被告6月份就沒幫原告排課，原告就在
    補習班作自己的事情，只是有時候會幫忙打掃，直到109年6
    月30日自願離職，有寫交接的離職單。被告有向原告要求終
    止該曖昧關係，原告雖口頭同意，但事實上仍然繼續，被被
    告發現，故被告才要求原告離職。原告請求資遣費並無理由
    等語。
　3.經查，依上開兩造間之對話資料記載：「2020年5月31日。
    被告：靜宜，待會兒有空嗎？有些事情想找妳聊聊。看看約
    9：30或者10點都行。原告：不好意思，我身體不舒服，沒
    辦法，不好意思。被告：靜宜，如果不方便出來當面講，那
    麼我們就在line裡頭說清楚也可以，之前我一直以來介意你
    和我老婆之間的事情，我發現了一些證據，我老婆也對我坦
    承了一切，我一直希望是我自己有所誤解，但是事以至此，
    我和我老婆取得共識，決定維持家庭的和樂，大家也好聚好
    散，妳在補習班的工作就到五月底結束，明天早上12點前看
    妳何時有空來補習班收拾東西，先通知我一聲，我會進班幫
    妳開門，至於薪水部分我會在6/5匯到妳台銀的帳戶，謝謝
    妳這幾年來對補習班的付出。2020年6月1日。原告：所以現
    在是要我離職嗎？被告：嗯，謝謝妳這些年來的幫忙！原告
    ：這件事有很大的誤會，我否認這樣的事情，我不同意這樣
    的解僱。被告：還是謝謝妳這些日子的幫忙，我們」等語。
    另上開點交單記載：「本人甲○○所有物品已經移交完畢，私
    人物品也自行帶走無誤。點交人簽名：甲○○。109年6月30日
    。王朝毅6/30」等語。另證人乙○○於本院審理時證稱：原告
    於109年6月後未在補習班任職是因為被告將原告解僱，解僱
    原因是因為被告覺得我跟原告有很多曖昧關係之類的，這樣
    破壞補習班、破壞整個公司，所以被告就將原告解僱，解僱
    時被告是非常的不OK的狀況，我不知道這樣回答是不是原告
    律師想問的，我只是想說庭上或許也會覺得我今天怎麼會想
    到庭說這些事情，我是覺得我跟被告以前也是白手起家，曾
    經也是別人的員工，但我認為君子愛財取之有道，我認為應
    該要厚待的對待，畢竟這些員工都付出他們跟家人、孩子陪
    伴的時間，奉獻她們的時間來幫我們經營補習班，但是後續
    因為被告請了，當下立刻原告上班要上班時候，被告就告訴
    原告說妳被解僱了，原告一頭霧水，原告說她沒有做錯事情
    ，在工作上她全部都做的非常好，她不知道被解僱的原因，
    被告之後將原告關在我們另外一棟教室裡，不讓原告上班、
    上課及接觸學生，大約有半個月或一個月吧，之後就這樣把
    原告解僱離開了等語（見本院卷二第220頁）。
　4.由上開事證綜合觀之，被告固主張係因原告與被告配偶乙○○
    有曖昧關係、及原告教導被告子女不當等事由，始先於109
    年5月31日傳訊息給原告要其離職，但原告並未同意等語，
    然其就原告與乙○○有曖昧關係部分，並未舉證以實其說，且
    為原告所否認，上開簡訊資料亦無法證明原告有承認此事，
    是被告所述有曖昧及教導子女不當之事，並不可採。再者，
    被告已自陳自109年6月就沒幫原告排課，讓原告做自己的事
    或要求其打掃，顯見被告即以此消極方式欲逼迫原告自行離
    職，原告亦因此於109年6月30日寫下上開點交單而離職，可
    徵本件並非原告自願離職，而係被告以不正手段逼迫原告離
    職，是原告依勞基法第14條第1項第6款規定於109年6月30日
    終止兩造間之勞動契約並離職等節，應為有理由。
　5.就原告資遣費請求金額部分，其中平均薪資部分，查原告於
    被告處任職之法律關係既有僱傭及委任關係，其中僱傭關係
    部分所領取之工資始能算入原告請求資遣費之平均薪資依據
    ，始為合理。又依附件5資料所示之薪資資料，原告離職前6
    個月即109年1月1日至109年6月30日間之薪資部分，其中屬
    僱傭關係而領取之薪資分別為：109年1月份為62,772元(計
    算式：底薪25,000元＋全勤津貼1,000元＋總導師津貼8,000元
    ＋辛勤津貼28,772元＝62,772元)、109年2月份為47,272元(計
    算式：底薪25,000元＋全勤津貼1,000元＋總導師津貼8,000元
    ＋辛勤津貼13,272元＝47,272元)、109年3月份為47,272元(計
    算式：底薪25,000元＋全勤津貼1,000元＋總導師津貼8,000元
    ＋辛勤津貼13,272元＝47,272元)、109年4月份為47,272元(計
    算式：底薪25,000元＋全勤津貼1,000元＋總導師津貼8,000元
    ＋辛勤津貼13,272元＝47,272元)、109年5月份為47,272元(計
    算式：底薪25,000元＋全勤津貼1,000元＋總導師津貼8,000元
    ＋辛勤津貼13,272元＝47,272元)、109年6月份為27,000元(計
    算式：底薪25,000元＋全勤津貼2,000元＝27,000元)，又其中
    就上開109年6月份薪資部分，被告給付原告之薪資雖然為27
    ,000元，但係因被告以上開手段即調整職務之方式欲迫使原
    告離職，該手段經核確實不當，故本院認109年6月份原告因
    僱傭關係而領取之薪資仍應以前1個月即正常工作時之狀況
    計算，亦即以47,272元計算，較為合理。據此，原告離職前
    6個月即109年1月1日至109年6月30日間之薪資平均後，月平
    均薪資為49,855元《計算式：（62,772元＋47,272元×5）÷6＝4
    9,855元，小數點後位四捨五入》，另原告於被告處任職之年
    資為102年8月1日至109年6月30日之間即共6年11月，依勞工
    退休金條例第12條規定之方式為計算，原告本件得請求被告
    給付之資遣費應為172,415元《計算式：（6+11/12）×0.5×49
    ,855＝172,415，小數點後位四捨五入》。
　㈢原告請求於被告處任職期間之休息日加班工資，有無理由？
　1.雇主使勞工於第36條所定休息日工作，工作時間在二小時以
    內者，其工資按平日每小時工資額另再加給一又三分之一以
    上；工作二小時後再繼續工作者，按平日每小時工資額另再
    加給一又三分之二以上。勞工每七日中應有二日之休息，其
    中一日為例假，一日為休息日。雇主有下列情形之一，不受
    前項規定之限制：一、依第三十條第二項規定變更正常工作
    時間者，勞工每七日中至少應有一日之例假，每二週內之例
    假及休息日至少應有四日。二、依第三十條第三項規定變更
    正常工作時間者，勞工每七日中至少應有一日之例假，每八
    週內之例假及休息日至少應有十六日。三、依第三十條之一
    規定變更正常工作時間者，勞工每二週內至少應有二日之例
    假，每四週內之例假及休息日至少應有八日。雇主使勞工於
    休息日工作之時間，計入第三十二條第二項所定延長工作時
    間總數。但因天災、事變或突發事件，雇主有使勞工於休息
    日工作之必要者，其工作時數不受第三十二條第二項規定之
    限制。經中央目的事業主管機關同意，且經中央主管機關指
    定之行業，雇主得將第一項、第二項第一款及第二款所定之
    例假，於每七日之週期內調整之。前項所定例假之調整，應
    經工會同意，如事業單位無工會者，經勞資會議同意後，始
    得為之。雇主僱用勞工人數在三十人以上者，應報當地主管
    機關備查。勞基法第24條第2項、第36條定有明文。
　2.原告主張兩造勞動契約既無約定原告於任職期間之休息日，
    被告復主張原告得於週一至週六擇一日作為休息日，則本件
    原告選擇以週六作為休息日。又原告受僱於被告之期間，每
    月均無休息日，每週六仍須上班9小時（即早上9時至晚上6
    時），而每月工資總額如被告所提出附件5薪資明細之「當
    月薪資」欄所載，而給付總額相當於240小時者（即月薪總
    額除以30日再除以8小時核計者）。鑑此，原告自105年1月1
    日起至109年5月31日止，得依勞基法第24條第2項規定，請
    求被告給付共計193日、如附件1所示即980,640元之休息日
    加班費等語。被告則以上詞置辯，並提出108年被告補習班
    課表影本為證（見本院卷一第189至257頁）。
　3.證人乙○○於本院審理時證稱：我在被告補習班擔任行政招生
    及事務、還有家長的問題。被告補習班大約在93年左右創設
    。被告補習班是我和被告王朝毅我們一起經營。被告王朝毅
    在補習班負責負責授課，及其他行政事務，我們討論完之後
    ，由被告決策課程是否如此安排，一些行政事務最後的決定
    ，薪資、放假等等之類的。關於補習班的經營、決策、管理
    制度是我們討論完後一起決定。被告補習班要聘僱員工，多
    半都是我在面試，面試完後我會與被告一起討論決定是否聘
    用。被告補習班聘僱員工在前幾年，大概7、8年前，有一開
    始跟所有確認要僱用的老師或行政人員簽署一份勞動契約，
    但該勞動契約在後面大概近期很長一段沒有再做這些契約上
    的簽署了。本院卷二第39至45頁之聘僱契約書此份契約書是
    更改過的，因為還有一版是最原始的，這是2.0版，我們有
    請吳明益律師幫我們撰寫契約書，有些條例是之前沒有的，
    該契約書有看過，有打出來給所有員工看，但沒有員工要簽
    這種契約。原告在補習班之工作內容是負責我們國中國一、
    國二、國三的課程內容及補習班總導師之職，後期我們有開
    設理化班，因為前期理化班老師的培訓，師資不穩定，所以
    有請原告去規劃，後來有開設國小小六的種子班，也有請原
    告接手處理。關於原告擔任補習班的總導師，沒有分紅或其
    他報酬，就領固定薪資。原告沒有參與補習班的經營，經營
    僅有我跟被告。本院卷一第167至169頁此份表格時間原則上
    是對的，基本上我們上班是沒有打卡的，講是這樣說，但常
    常也時也會請員工提早上班、延後下班，有時要開會，假日
    段考前也會請他們來加班、總複習，有時候還要去考場。所
    以我們上班時數會比表格上所顯示的還多。我們並非一直都
    是週一至週日均須上班，週日有時有理化班、段考、總複習
    、有時帶學生出去比賽，但不是一直固定是週日休息，總複
    習是數學班。週日是偶爾休息，因為我們公司的制度真的是
    怪怪的，因為據實嘛，我必須據實的詳細告訴庭上，是可以
    選擇一天作休息日，但還是要依照原告的課量及工作量，他
    是無法選擇的。習班內部制度，是員工在一週內可任選一天
    安排休息。被告補習班沒有保存員工出勤紀錄。被告補習班
    在上班時間沒有安排1個小時的休息時間。課程遇到國定假
    日是照常上班、授課，國定假日時行政工作是照舊。被告補
    習班有給予員工休假。暑假我們會有一般會在七、八月份時
    會有一週的休息。過年時，我們會比外面的公司提早休息及
    延後上班。上述這些休假時間，有與全體員工進行過協議。
    被告補習班有給予員工全勤津貼1000元，及不定期的辛勤津
    貼。就是課表這麼滿，員工就得上班。一週員工可休息一日
    的依據，就是應該給員工休息，因為課程很滿，週六要上課
    ，所以週日就給員工休息，但課量很滿，員工沒有休息，老
    闆有時就有休息。就休息日部分與員工協商部分，並沒有特
    別去處理。被告補習班在暑假時會給員工休假，有與員工協
    議，應該沒有資料可提出，我們開會也沒有開會紀錄。被告
    王朝毅在補習班主要授課的內容是高中數學及國小資優數學
    。高中數學部分，除了被告授課外，沒有其他人授課，只有
    一些助教。原告沒有教授高中數學。我有看過本院卷一第18
    9至257頁之課表。高三數學週日課程是被告王朝毅授課，但
    我剛才也說有時候老闆休息，但偶爾也會去上班。課表上週
    日課表全部高中課程全部是打字的，且是連續之日數，這些
    是被告因請假或因連假想要放假而補、調課的關係，但並不
    是假日那天有排課。週日是員工休息日。週一至週六，員工
    也是應該要有休息日，勞基法是這樣規定，但我們並沒有。
    不是全部員工都沒有，按照課量部分，員工像蔡芳宜沒有，
    鄭茹雯也沒有，原告也沒有，後面我就不知道了。像蔡芳宜
    就沒有，因為有牽扯到她們工作的問題，鄭茹雯也沒有，但
    後面我就不知道了，還有原告也沒有。原告沒有是因為課量
    多所以沒有辦法休息，因為課排滿了。蔡芳宜是因為國小的
    課幾乎都是蔡芳宜老師在處理的，鄭茹雯是因為處理原告課
    程的搭配，所以他的課程在其中的時候，這個行政老師，她
    也會陪同、安排班級的行政作業。本院卷一第189至257頁之
    課表）此份課表，週一上載明郭OFF、週四上載明鄭OFF 、
    週五上載明蔡OFF 。OFF是指休假的意思，郭是指郭語宸，
    鄭是指鄭茹雯，蔡是指蔡芳宜，郭語宸有休假，郭的一定有
    休，蔡芳宜沒有休假，鄭茹雯應該是下半天4、5點有學生來
    時就會來，他們都是休兩、三個小時就來。如果沒記錯的話
    ，這應該是去年的課表。上面寫的OFF沒有辦法說明清楚，
    他有課就要來，不管他今天有沒有休假，只要是OFF的那天
    ，他們只要上課的時間來，上完課後處理完行政工作就可以
    下班，這是去年的紀錄，之前沒有這樣的制度。制度要改是
    因為原告說員工都有家庭，所以要讓他們休息。週日員工休
    假，不是所有員工都不會來辦公室，比如如果原告有上課，
    鄭茹雯或是蔡芳宜就會出現幫忙行政事務如點名、寫聯絡簿
    、電聯之類的。如果當週原告沒有課，被告有課，是由助教
    ，或者是我來處理來處理行政事務，反正每週都會有人幫點
    名等工作，助教是流動的，如果被告有課的話，大家會幫她
    們點完名、處理完行政事務再離開，比如郭語宸她是配合高
    中的部分，她主要是高中行政，去幫忙被告處理，或是蔡芳
    宜會去處理，就是她們會去幫忙處理。每週差不多是這樣。
    週日如果被告有上課，我們會有老師去幫忙點名。週日的上
    課是有哪些老師去幫忙並沒有固定，是看當時的狀況如何安
    排。也是以課程的安排為主，是誰有上課就繼續上課，沒有
    上課的話就看行政安排的人員。我們補習班有分國小、國中
    、高中三個班系，如有上課者，就會上班，另外其它行政的
    沒有上課的老師則為支援的部分。週日如果原告來上課，會
    有一個老師來支援她的行政工作。原告週日有排過課，是常
    態的，如果段考的時候，還有將近國三生要會考的時候。老
    師之間的課程調課的情形很少，如果是碰到連假或是我們補
    習班要多放一些連續的假期比如過年之類的，事實上我們的
    課程是很固定的，應該要給學生多少的課程量是要固定的，
    故要放假或是要多放一些的話，就要給學生多補一點上課的
    時數。要調課是大家所有老師一起討論，最後再跟被告王朝
    毅報告，由被告王朝毅來決定，主要還是要配合上課的老師
    。就我印象所及，曾經為了要多放一點假，我們最具體的部
    分例如過年，因為要過年的年假要放比較多，所以多放假，
    就要補給學生上課的時數。因為國慶日之後就要段考，所以
    不會放假。國慶日的假日沒有放假的原因主要是段考的關係
    ，在補習班來說，在段考前兩三週就要幫學生補習了。其他
    沒有段考的時候會放假，但如果是國三的課程，就會有不同
    的考量。國定假日要放假的，但是要看他們補課的課程的部
    分，有無要複習或加強，或是額外加強的。在一週內員工可
    以休息一天，員工週一到週六原則要上班，但週日有時候有
    休息，有時候沒有休息，還是要看課程的安排。我們補習班
    沒有給予員工特休假，我們就是用另一個方式跟員工說，就
    是我們過年的時間放的比別人多，就當作是員工的休息日，
    但也如我剛才所述，因為過年放的比較長，所以其他時間還
    是要補課。除了寒假、過年期間放比較長，其他時間員工目
    前沒有跟補習班請特休假，因為放假的話，那學生的課程就
    沒有人可以上課了。就被告提出之補習班108 年之課表中10
    8年9月8日週日的課表，有手寫筆跡國三9至12（數學），這
    個是數學課程，是原告授課，原告就是國一、國二、國三國
    中的全部三個班，一個班一週是上課兩次，所以三個班一週
    要上六次課，再加上後續有接了理化班，理化老師就離開了
    ，所以原告就再接了理化班等語（見本院卷二第218至222頁
    、第224至225頁、第227至230頁、第238至241頁）。
　4.查兩造就原告於被告補習班任職期間工作及休假之方式、時
    間所述並不相同，而被告所提出之上開108年度課表，至多
    僅能證明自108年9月2日起至109年5月31日止之期間，被告
    補習班之老師排課上課之情形，又就原告擔任授課老師部分
    ，業經本院認定此部分兩造之關係為委任關係，已如上述
　　，是此課表雖可反應該期間原告上課之狀況，但並無法直接
    證明其確實有從事屬僱傭關係性質之行政工作。原告又稱被
    告未依勞基法第30條第5項、勞動事件法第35條規定提出勞
    工出勤紀錄等，依勞動事件法第36條第1項、第5項規定認原
    告於本件加班（含下述之國定假日加班、例假日加班）主張
    之事實為真正等語，但由兩造及證人前揭所述可知被告補習
    班員工上下班並未有打卡或簽課之行為，據此，被告自無從
    提出勞工出勤紀錄之資料，但勞工於僱傭關係存在期間有無
    到勤提供屬僱傭關係性質之加班勞務，既屬正常工作時間以
    外之非常態性加班行為，經核仍屬勞工須舉證之事實，而就
    證人乙○○上開所述部分，其雖稱被告補習班假日是照常上班
    、授課，依照原告的課量及工作量，她是無法選擇一天為休
    息日等情，但此為被告所否認，且上開證人所述之內容除所
    述時間籠統外，亦無法由此明確確認原告到底是從事補習班
    什麼行政工作、工作切確期間，抑或僅為授課之委任工作提
    供等，此外又無其他較客觀之事證可以佐證原告請求之上開
    期間其確實有於被告補習班從事為僱傭關係性質之行政工作
    ，是本院實無法認定本件原告確實有如其所述於附件1所示
    之日期為行政工作之加班。故原告依上開規定，請求被告給
    付980,640元之休息日加班工資，並無理由。
  ㈣原告請求於被告處任職期間之例假日加班工資，有無理由？
　1.按第36條所定之例假、休息日、第37條所定之休假及第38條
    所定之特別休假，工資應由雇主照給。雇主經徵得勞工同意
    於休假日工作者，工資應加倍發給。因季節性關係有趕工必
    要，經勞工或工會同意照常工作者，亦同。勞基法第39條定
    有明文。
　2.原告受僱於被告之期間，除週一至週六均需上班外，每月有
    2次週日必須為國三數學班開設總複習班（三小時），於108
    年9月1日起至109年4月31日止，更需為國三理化班開設總複
    習班（三小時），故依勞基法規定，被告依法應加發一日工
    資予原告，故自104年6月1日起至109年5月31日止，原告每
    月有兩次週日必須到補習班授課，共計141日例假日照常上
    班，應得依勞基法第39條規定，請求被告給付如附件2所示
    即354,246元之例假日加班工資等語。被告則以上詞置辯。
　3.經查，兩造就原告於被告補習班任職期間工作及休假之方式
　　、時間所述並不相同，而依被告所提出之上開108年度課表
    內容，並無法看出原告於周日亦有到補習班處理屬僱傭關係
    性質之行政工作。就證人乙○○上開所述部分，其雖稱被告補
    習班不是一直固定是週日休息，週日有時有理化班、段考、
    總複習，週日是偶爾休息，如果有老師於周日上課，則要有
    人到補習班處理行政事務等語，但此為被告所否認，且又無
    其他較客觀之事證可以佐證原告請求之上開週日期間其確實
    有於被告補習班從事為僱傭關係性質之行政工作，是本院實
    無法認定本件原告確實有如其所述於附件2所示之日期為行
    政工作之加班。故原告依上開規定，請求被告給付354,246
    元之例假日加班工資，並無理由。
　㈤原告請求於被告處任職期間之特別休假未休工資，有無理由
　　？
　1.按73年7月30日公布施行之勞基法第38條規定：「勞工在同
    一雇主或事業單位，繼續工作滿一定期間者，每年應依左列
    規定給予特別休假。一、一年以上三年未滿者七日。二、三
    年以上五年未滿者十日。三、五年以上十年未滿者十四日。
    四、十年以上者，每一年加給一日，加至三十日為止。」、
    又105年12月6日修正、106年1月1日施行之勞基法第38條規
    定：「勞工在同一雇主或事業單位，繼續工作滿一定期間者
    ，應依下列規定給予特別休假：一、六個月以上一年未滿者
    ，三日。二、一年以上二年未滿者，七日。三、二年以上三
    年未滿者，十日。四、三年以上五年未滿者，每年十四日。
    五、五年以上十年未滿者，每年十五日。六、十年以上者，
    每一年加給一日，加至三十日為止。前項之特別休假期日，
    由勞工排定之。但雇主基於企業經營上之急迫需求或勞工因
    個人因素，得與他方協商調整。雇主應於勞工符合第一項所
    定之特別休假條件時，告知勞工依前二項規定排定特別休假
    。勞工之特別休假，因年度終結或契約終止而未休之日數，
    雇主應發給工資。雇主應將勞工每年特別休假之期日及未休
    之日數所發給之工資數額，記載於第二十三條所定之勞工工
    資清冊，並每年定期將其內容以書面通知勞工。勞工依本條
    主張權利時，雇主如認為其權利不存在，應負舉證責任。」
    。另107年1月31日修正施行之勞基法第38條規定：「勞工在
    同一雇主或事業單位，繼續工作滿一定期間者，應依下列規
    定給予特別休假：一、六個月以上一年未滿者，三日。二、
    一年以上二年未滿者，七日。三、二年以上三年未滿者，十
    日。四、三年以上五年未滿者，每年十四日。五、五年以上
    十年未滿者，每年十五日。六、十年以上者，每一年加給一
    日，加至三十日為止。前項之特別休假期日，由勞工排定之
    。但雇主基於企業經營上之急迫需求或勞工因個人因素，得
    與他方協商調整。雇主應於勞工符合第一項所定之特別休假
    條件時，告知勞工依前二項規定排定特別休假。勞工之特別
    休假，因年度終結或契約終止而未休之日數，雇主應發給工
    資。但年度終結未休之日數，經勞雇雙方協商遞延至次一年
    度實施者，於次一年度終結或契約終止仍未休之日數，雇主
    應發給工資。雇主應將勞工每年特別休假之期日及未休之日
    數所發給之工資數額，記載於第二十三條所定之勞工工資清
    冊，並每年定期將其內容以書面通知勞工。勞工依本條主張
    權利時，雇主如認為其權利不存在，應負舉證責任。」。又
    勞動基準法施行細則第24條之1第1至2項規定：「本法第三
    十八條第四項所定年度終結，為前條第二項期間屆滿之日。
    本法第三十八條第四項所定雇主應發給工資，依下列規定辦
    理：一、發給工資之基準：（一）按勞工未休畢之特別休假
    日數，乘以其一日工資計發。（二）前目所定一日工資，為
    勞工之特別休假於年度終結或契約終止前一日之正常工作時
    間所得之工資。其為計月者，為年度終結或契約終止前最近
    一個月正常工作時間所得之工資除以三十所得之金額。（三
    ）勞雇雙方依本法第三十八條第四項但書規定協商遞延至次
    一年度實施者，按原特別休假年度終結時應發給工資之基準
    計發。」
  2.原告主張於被告處之受僱年資依勞基法第38條第1項規定，
    原告可休之特別休假日數共為65天，但因依民法第126條規
    定，請求權之消滅時效為5年，原告爰僅就104年8月1日起未
    休之特休為請求。是原告依上開規定，得請求被告給付如附
    件3所示之特休未休工資即174,428元。又原告雖不否認被告
    主張每年暑假均停課一周等節，但被告從未與原告約定上述
    停課一周為全體員工之特別休假，此僅為被告補習班之經營
    調整，實際上該週多為被告王朝毅有私人行程，如與家人出
    遊等，或是帶學生出國比賽。寒假期間之年假是否延長，實
    際上亦參考學生之開學時間及課程調度為調整，並非特別休
    假等語。被告則辯稱：就原告請求特別休假未休工資部分，
    關於特別休假部分，被告主張於農曆春節期間及寒暑假期間
　　，均會有較長假期，且暑假停課一週之事實並不否認。按原
    告對於其特別休假之方式，兩造均同意因應補習班之經營模
    式，於寒暑假期間進行特休，原告自始同意，現在於訴訟中
    主張，於法無據等語。
　3.經查，原告於被告任職期間依上開規定核算後應有之特別休
    假日數應分別為：⑴104年8月1日至105年7月31日之期間（下
    稱第1段期間）為7天；⑵105年8月1日至106年7月31日之期間
    （下稱第2段期間）為14天；⑶106年8月1日至107年7月31日
    之期間（下稱第3段期間）為14天；⑷107年8月1日至108年7
    月31日之期間（下稱第4段期間）為15天；⑸108年8月1日至1
    09年6月30日之期間（下稱第5段期間）為15天（見本院卷二
    第389頁、第408頁、第447頁）。又被告雖稱於寒暑假已有
    讓原告有較長之假期，即為兩造已同意因應補習班之經營模
    式，於寒暑假期間進行特休等語，然此為原告所否認，又被
    告並未提出任何證據證明其確實有依勞基法第38條第2項規
    定與原告協商調整於寒暑假為特休，故被告此部主張，並不
    可採。是原告於本件應得請求上開期間之特別休假未休工資
    。
　4.另原告請求之金額部分，參酌勞動基準法施行細則第24條之
    1第2項第1、2款之規定，特別休假計算之基礎為上開各年度
    終結最近1個月之工資除以30所得之金額（1日工資部分），
    乘以未休畢之特別休假日數。據此，上開各期間之可領取為
    休工資金額為：
　⑴第1段期間部分：
　　第1段期間計算之1日工資為原告於105年7月份因僱傭關係自
    被告處取得薪資即42,550元（見附件5，計算式：底薪21,05
    0元＋全勤津貼1,000元＋總導師津貼8,000元＋辛勤津貼12,500
    元＝42,550元）除以30所得之金額即1,418元（計算式：42,5
    50元÷30＝1,418元，小數點後位四捨五入），再乘以特別休
    假天數7天後，第1段期間可請求之特別休假未休工資為9,92
    6元。
　⑵第2段期間部分：
　　第2段期間計算之1日工資為原告於106年7月份因僱傭關係自
    被告處取得薪資即47,253元（見附件5，計算式：底薪22,15
    3元＋全勤津貼1,000元＋總導師津貼8,000元＋辛勤津貼16,100
    元＝47,253元）除以30所得之金額即1,575元（計算式：47,2
    53元÷30＝1,575元，小數點後位四捨五入），再乘以特別休
    假天數14天後，第2段期間可請求之特別休假未休工資為22,
    050元。
　⑶第3段期間部分：
　　第3段期間計算之1日工資為原告於107年7月份因僱傭關係自
    被告處取得薪資即43,810元（見附件5，計算式：底薪23,31
    0元＋全勤津貼1,000元＋總導師津貼8,000元＋辛勤津貼11,500
    元＝43,810元）除以30所得之金額即1,460元（計算式：43,8
    10元÷30＝1,460元，小數點後位四捨五入），再乘以特別休
    假天數14天後，第3段期間可請求之特別休假未休工資為20,
    440元。
　⑷第4段期間部分：
　　第4段期間計算之1日工資為原告於108年7月份因僱傭關係自
    被告處取得薪資即43,810元（見附件5，計算式：底薪24,00
    0元＋全勤津貼1,000元＋總導師津貼8,000元＋辛勤津貼14,772
    元＝47,772元）除以30所得之金額即1,592元（計算式：47,7
    72元÷30＝1,592元，小數點後位四捨五入），再乘以特別休
    假天數15天後，第4段期間可請求之特別休假未休工資為23,
    880元。
　⑸第5段期間部分：
　　就第5段期間計算之1日工資部分，查原告係於109年6月30日
    自被告處離職，故就1日工資部分本應以109年6月份薪資為
    計算，但因該月份即因被告先不當調整原告工作內容而欲迫
    使原告離職，已經本院認定如上，此已造成原告於109年6月
    間之薪資明顯下降，故本院認仍應以原告正常工作且離其離
    職前最近1個月之薪資即109年5月份之薪資為計算，較為合
    理，且可保障原告勞工身分之權益。至於本段期間未休假天
    數部分，原告已自承有於108年12月31日請特休（見本院卷
    三第33至35頁），故扣除該日後，原告未休天數為14天。是
    以，第5段期間計算之1日工資為原告於109年5月份因僱傭關
    係自被告處取得薪資即47,272元（見附件5，計算式：底薪2
    5,000元＋全勤津貼1,000元＋總導師津貼8,000元＋辛勤津貼13
    ,272元＝47,272元）除以30所得之金額即1,576元（計算式：
    47,272元÷30＝1,576元，小數點後位四捨五入），再乘以特
    別休假天數14天後，第5段期間可請求之特別休假未休工資
    為22,064元。
　5.據上，原告於第1至5期間可請求被告給付之特別休假未休工
    資即為98,360元（計算式：9926＋22050＋20440＋23880＋22064
    ＝98360）。
  ㈥原告請求於被告處任職期間之國定假日加班工資，有無理由
　  ？
　1.原告主張被告補習班除春節期間依法放假4日，以及元旦假
    期原告通常會排開課程以外，原告於104年6月至109年5月間
　　，原告於國定假日上班天數為31日。被告補習班於國定假日
    原則上均需排課，此節參諸卷附108學年度課表，108年9月1
    3日中秋節、108年10月10日國慶日、109年1月1日元旦、109
    年2月28日二二八紀念日、109年4月2至5日清明連假，足證
    國定假日原告均需授課，並無被告所述調開課程之情事。
　　另被告補習班若有授課，補習班必定亦有相關行政事務，如
    ：需要人員負責開門及整理環境，櫃台亦需有行政人員負責
    接待家長、接聽電話及簽聯絡簿等行政事務，不可能會有「
    上課的老師於上課時間到班，其餘行政人員無需到班」之情
    節。是原告確有於國定假日加班之事實，從而，原告依勞基
    法第39條規定得請求被告給付國定假日加班工資即如附件4
    所示之79,652元等語。被告則以上詞置辯。
  2.經查，依原告所舉之108學年度課表所示之108年9月13日中
    秋節、108年10月10日國慶日、109年1月1日元旦、109年2月
    28日二二八紀念日、109年4月2至5日清明連假等日期，縱有
    原告有被排課上課之情形，然此授課部分已經本院認定為委
    任關係工作之提供，並無法以此再證明其當日原告確實有為
    屬僱傭關係性質之行政工作，且亦為被告所否認。原告又無
    提出其他較客觀之事證可以佐證原告本件請求之上開所有國
    定假日期間其確實有於被告補習班從事為僱傭關係性質之行
    政工作，是本院實無法認定本件原告確實有如其所述於附件
    4所示之日期為行政工作之加班。故原告依上開規定，請求
    被告給付79,652元之國定假日加班工資，並無理由。
　㈦承上，原告本件得請求被告給付之金額為何？
　  據上，原告本件得請求之金額為資遣費172,415元及特別休
    假未休工資98,360元，共為270,775元。
五、綜上所述，原告於被告任職期間有成立僱傭及委任之混合契
    約，原告依上開規定終止兩造僱傭關係部分為合法，被告就
    此應給付資遣費172,415元。另原告於被告任職期間之特別
    休假未休，原告請求被告給付98,360元之未休工資部分亦為
    有理由，其餘金額部分則無理由，以上共計270,775元。至
    於原告請求上開休息日、例假日及國定假日等加班工資部分
　　，經核並無理由。從而，原告依上開規定，請求被告應給付
    其270,775元，及自起訴狀繕本送達被告翌日即109年7月12
    日（見本院卷一第77頁所附送達證書）起至清償日止，按年
    息5%計算之利息，為有理由，應予准許。原告其餘請求部分
　　，為無理由，應予駁回。
六、本判決第一項有關原告勝訴部分，依勞動事件法第44條第1
    項規定應依職權宣告假執行，另依同條第2項規定依職權宣
    告被告為原告供相當之金額擔保後得免為假執行。至於原告
    其餘假執行之聲請，因訴之駁回而失所依據，不應准許。
七、本件事證已臻明確，兩造其餘攻擊防禦方法及證據，核與判
    決之結果不生影響，爰不一一論列，附此敘明。
八、訴訟費用負擔之依據：勞動事件法第15條，民事訴訟法第79
    條。 
中　　華　　民　　國　　111 　年　　6 　　月　　8 　　日
                  勞動法庭      法  官  鍾志雄
以上正本係照原本作成。
如不服本判決，應於送達後20日內，向本院提出上訴狀並表明上
訴理由(均須按他造當事人之人數附繕本並繳納上訴裁判費)。如
委任律師提起上訴者，亦應一併繳納上訴審裁判費。
中　　華　　民　　國　　111 　年　　6 　　月　　8 　　日
                                書記官  胡釋云